Eliane Flexa

Roteirista

Eliane Flexa Leite

Passagem Hermínia, Sacramenta. Belém, Pará, Brasil.

Celular: (91) 98237-6699

E-mail: elianeflexal@gmail.com

Link: https://elianeflexa.github.io/roterista.html

Resumo

Sou uma roteirista com influências advindas do universo de anime e mangá japoneses, com gosto por games, e cuja experiência caminha entre a escrita de ficção e animação. Meu objetivo profissional é exercer minhas potencialidades para gerar emoções variadas e encanto, seja na simplicidade ou complexidade da obra, aos espectadores do produto audiovisual baseado em um dos meus roteiros, aprendendo e compondo com a equipe técnica a criação almejada pela empresa.

Experiência

Script doctor de média-metragem

De março a abril de 2020

Exerci atividade remunerada enquanto script doctor do média-metragem "Baila Comigo", trabalhando junto à diretora na etapa de pesquisa do projeto audiovisual em home office nos meses de março e abril de 2020.

Roteirista de projeto audiovisual

De julho de 2019 a junho de 2020

Ganhadora do 1º Lugar do Prêmio de Edição e Difusão Artística 2019, da Fundação Cultural do Pará, com o projeto audiovisual "Um Conto em Chita", no qual exerci atividade remunerada como roteirista e diretora, trabalhando na escrita do roteiro e em seus tratamentos para a aprovação do projeto no edital, nos tratamentos para filmagem, no roteiro de edição e no roteiro do teaser da obra.

Educação

UEPA (Universidade do Estado Pará) / Superior completo

De 2015 a 2018

Licenciatura Plena em Letras – Língua Portuguesa.

UFPA (Universidade Federal do Pará) / Técnico profissionalizante

De 2015 a 2017

Curso Técnico em Teatro.

Cursos Online

Cursos Livres

2020

Curso de Roteiro para séries de não ficção – módulo 2 –, ofertado por Ana K. Abreu;

Curso de Roteiro para séries de não ficção – módulo 1 –, ofertado por Ana K. Abreu.

Casa das Artes (Belém)

2019

Oficina de Roteiro ministrada por David Mattos, ofertada pela Fundação Cultural Casa das Artes;

Oficina de Linguagem Cinematográfica ministrada por André Marçal, ofertada pela Fundação Cultural Casa das Artes.

Iluminuras Estúdio de animação (Belém)

2019

Oficina de Sala de roteiristas ministrada por Otoniel Oliveira, ofertada pelo Iluminuras Estúdio de Animação.

Curro Velho (Belém)

2017

Oficina de Dublagem, ministrada por Aj Takashi, ofertada pela Fundação Curro Velho.

Informação Adicional

Let's Talk English Class

Iniciado em 2019 - Em andamento

Curso de Inglês – Nível avançado (C1)

Eliane Flexa

Screenwriter

Eliane Flexa Leite

Passagem Hermínia, Sacramenta. Belém, Pará, Brazil.

Cell phone: (91) 98237-6699 **E-mail**: elianeflexal@gmail.com

Link: https://elianeflexa.github.io/roterista.html

Resume

I am a screenwriter with influences from the Japanese anime and manga universe, with an appreciation for games, and the experience that goes between writing fiction and animation. My professional objective is to exercise my potential to generate varied emotions and charm, whether in the simplicity or complexity of the work, to the viewers of the audiovisual product based on one of my scripts, learning and composing with the technical team the creation desired by the company.

Experience

Script doctor of medium length film

March to April 2020

I worked as a paid script doctor for the medium-length film "Baila Comigo", working with the director in the research stage of the audiovisual project in the home office in March and April 2020.

Director and Screenwriter of audiovisual project

July 2019 to June 2020

Winner of the 1st Place of the "Prêmio de Edição e Difusão Artística 2019", from the "Fundação Cultural do Pará", with the audiovisual project "Um Conto em Chita", in which I worked as a paid screenwriter and director, working on writing the script and in its treatments for the approval of the project in the public notice, in the treatments for filming, in the editing script and in the teaser script of the work.

UEPA (Universidade do Estado Pará) / Graduated

2015 to 2018

Bachelor in Letters – Portuguese Language.

$UFPA \ (Universidade \ Federal \ do \ Par\'a) \ / Professional \ Technician$

2015 to 2017

Technical course in Theater.

Online Courses

Free Courses

Education

2020

Script to Nonfiction Series Curse – module 2 –, offered by Ana K. Abreu;

Script to Nonfiction Series Curse – module 1 –, offered by Ana K. Abreu.

Casa das Artes (Belém)

2019

Script workshop given by David Mattos, offered by the cultural foundation "Fundação Cultural Casa das Artes";

Cinematic Lenguage workshop, given by André Marçal, offered by the cultural foundation "Fundação Cultural Casa das Artes".

Iluminuras Estúdio de animação (Belém)

2019

Writer's room workshop given by Otoniel Oliveira, offered by the animation studio "Iluminuras Estúdio de Animação".

Curro Velho (Belém)

2017

Dubbing workshop given by Aj Takashi, offered by the cultural foundation "Fundação Curro Velho";

Additional Information

Let's Talk English Class

Started in 2019 – In progress

English Course – Advanced Level (C1)